【裁判字號】    92,易,367
【裁判日期】    920227
【裁判案由】    竊盜
【裁判全文】
臺灣高雄地方法院刑事判決                          九十二年度易字第三六七號
    公  訴  人  臺灣高雄地方法院檢察署檢察官
    被      告  乙○○  男  二.
右列被告因竊盜案件，經檢察官提起公訴（民國九十一年度偵字第二三二○四號），
本院判決如左：
    主  文
乙○○竊盜，處有期徒刑貳月，如易科罰金，以佰元折算壹日。緩刑貳年，緩刑期
內併付保護管束。
    事  實
一、乙○○意圖為自己不法之所有，於民國（下同）九十一年四月二十七日十一時許
    ，在高雄縣旗山鎮○○路公教大樓旁，竊取停放該處，甲○○所有車號：0VN
    ─928號重型機車得手。嗣於九十一年十月十八日，乙○○將前開贓車借予不知
    情少年潘永龍騎乘，於同日二十時三十分許，行經高雄縣杉林鄉○○村○○路一
    三三號（起訴書誤載為一一三號）前，為警當場查獲。
二、案經高雄縣警察局旗山分局移送臺灣高雄地方法院檢察署檢察官偵查起訴。
    理  由
一、訊據被告乙○○矢口否認右揭竊盜犯行，辯稱：伊係於九十一年六月間左右，在
    高雄縣大樹鄉林口附近，以新台幣（下同）五千元向綽號「阿猴」之男子購買云
    云。經查前開贓車為被害人甲○○所有，係於九十一年四月二十七日十一時許，
    由被害人甲○○之母潘桂花騎用，在高雄縣旗山鎮○○路公教大樓旁失竊之事實
    ，業據潘桂花於警訊證述在卷，並有車輛竊盜車牌失竊資料個別查詢報表及贓物
    認領委託書各一紙在卷可稽。又被告迭於警訊及偵查中已供稱係一年前（即九十
    年十月間）以五千六百元向綽號「阿猴」之男子購買該車的等語，其於審理中竟
    翻稱係於九十一年六月間購買該車的云云，顯係事後卸責之詞，不足採信。從而
    ，本件被害人甲○○所有機車於九十年十月間並未失竊，被告何能向綽號「阿猴
    」之男子購買？被告所辯，顯非事實，復有贓物認領委託書一紙附卷可稽，是被
    告罪証明確，犯行堪以認定。
二、核被告所為，係犯刑法第三百二十條第一項之竊盜罪。爰審酌被告犯罪之動機、
    手段，及其品性、智識程度、犯罪所生之損害，及犯罪後態度等一切情狀，酌情
    量處如主文所示之刑，並諭知易科罰金之折算標準。又查被告前未曾受有期徒刑
    以上刑之宣告，經此次科刑後，當知警惕，應無再犯之虞，本院認被告所受之宣
    告刑，以暫不執行為適當，併予宣告緩刑二年，緩刑期內併付保護管束，以輔自
    新。
據上論斷，應依刑事訴訟法第二百九十九條第一項前段，刑法第三百二十條第一項、
第四十一條第一項、第七十四條第一款、第九十三條第一項，罰金罰鍰提高標準條例
第一條前段，第二條，判決如主文。
中    華    民    國      九十二      年      二      月     二十七     日
                                臺灣高雄地方法院刑事庭
                                    法  官  陳顯榮
右正本證明與原本無異。
如不服本判決，應於判決送達後十日內，向本院提出上訴狀。
                                    書記官  鍾淑美
中    華    民    國      九十二      年      二      月      二十七    日
附錄本判決論罪之法條：
刑法第三百二十條第一項
意圖為自己不法之所有或第三人不法之所有，而竊取他人之動產者，為竊盜罪，
處五年以下有期徒刑、拘役或五百元以下罰金。


司法院資訊處製作；財團法人民間司法改革基金會備份。
